【裁判字號】    99,聲減,52
【裁判日期】    990729
【裁判案由】    聲請減刑及定應執行刑
【裁判全文】
臺灣高雄地方法院刑事裁定              99年度聲減字第52號
聲  請  人  臺灣高雄地方法院檢察署檢察官
受  刑  人  甲○○
上列受刑人因違反過失致死等案件，已經判決罪刑確定，聲請人
聲請減刑及定應執行刑（99年度聲減字第43號），本院裁定如下
：
    主  文
甲○○所犯如附表編號一所示之罪，減為有期徒刑陸月，所犯如
附表編號二所示之罪，減為有期徒刑捌月，應執行有期徒刑壹年
壹月。
其餘聲請駁回。
    理  由
一、聲請意旨略以：受刑人甲○○於附表所列日期犯如附表所載
    之罪，經如附表所列之法院判處如附表所示之刑確定在案，
    上開各罪之犯罪時間均在民國96年4 月24日以前，核與中華
    民國九十六年罪犯減刑條例（下稱減刑條例）第2 條第1 項
    第3 款規定相符，應依同條例第8 條第1 項聲請裁定減刑，
    如附表所列各罪減刑後，應依同條例第12條規定定其應執行
    刑等語。
二、按「緩刑或假釋中之人犯，於本條例施行之日起，視為已依
    前項規定減其宣告刑，毋庸聲請裁定減刑。但經撤銷緩刑之
    宣告或假釋者，仍應依本條例規定聲請裁定減刑。」減刑條
    例第2 條第2 項定有明文。另依上開條例第8 條第1 項之規
    定，應減刑之罪，已經判決確定尚未執行或執行未完畢者，
    由檢察官或應減刑之人犯聲請最後審理事實之法院裁定之，
    是於上開減刑條例施行前即已執行完畢者，不在減刑之列。
三、次按「減刑前已繳納之罰金金額，算入減刑後之罰金金額。
    但其已繳納之金額，超過減刑後之金額者，其超過部分不算
    入之」、「併科罰金案件，徒刑或拘役如已執行完畢，而罰
    金尚未執行完畢者，應依聲請僅就罰金部分裁定減刑」，減
    刑條例第13條第2 項、法院辦理九十六年減刑案件應行注意
    事項第32項定有明文，同理，併科罰金案件，罰金如已執行
    完畢，亦僅應就合於減刑條例之減刑條件之案件，依法予以
    減刑後，再定其執行刑，不再就併科罰金部分為減刑之諭知
    （臺灣高等法院96年度抗字第1074號裁定、臺灣高等法院台
    中分院99年度聲減字第10號裁定意旨參照）。又刑法第51條
    有關數罪併罰之規定，雖於94年2 月2 日修正公佈，並於95
    年7 月1 日施行，然依減刑條例所為之減刑裁定，係按原判
    決之宣告刑而減之，並非重新判決，故數罪併罰之定應執行
    刑，應依原判決時所適用之法律以決定，不生新舊法比較適
    用問題。
四、經查，本件受刑人甲○○前因違反槍砲彈藥刀械管制條例等
    罪，經本院判處如附表編號1 、2 所示之刑確定，並經本院
    以94年度聲字第3657號裁定應執行有期徒刑2 年2 月，罰金
    新台幣6 萬元，如易服勞役以新台幣900 元折算1 日確定，
    嗣於95年6 月2 日因縮短刑期假釋，惟因接續執行易服勞役
    ，始至95年6 月21日因改繳罰金出監，假釋期間並付保護管
    束，因受刑人於假釋期間故意再犯恐嚇取財等案件，經台灣
    新竹地方法院97年度訴字第558 號判處應執行有期徒刑3 月
    15日確定，而經撤銷假釋在案，殘餘刑期為9 月9 日等情，
    有臺灣高等法院被告前案紀錄表、臺灣彰化監獄報請撤銷假
    釋報告表、法務部99年3 月29日法矯決字第0999013775號函
    在卷可稽，揆諸前揭規定，受刑人所犯上開附表編號1 、2
    之罪，既經撤銷假釋之宣告，且犯罪時間均在96年4 月24日
    以前，核與減刑條例第2 條第1 項、第2 項但書之規定相符
    ，復無同條例第3 條規定之除外情事存在，應依同條例第2
    條第1 項第3 款規定減其刑期2 分之1 ，並依減刑條例第10
    條第2 項定應執行刑。至附表編號1 所示罰金刑，既已於95
    年6 月21日易服勞役改繳罰金執行完畢，詳如前述，故就該
    罪中罰金刑部分，依上開減刑條例第8 條第1 項、第13條2
    項及法院辦理九十六年減刑案件應行注意事項第32項之規定
    ，不在減刑範圍之列，是檢察官聲請就此部分予以減刑，於
    法即有未合，應予駁回。
五、依中華民國九十六年罪犯減刑條例第2條第1項第3款、第2項
    但書、第8 條第1 項、第3 項、第10條第2 項、第12條、第
    13條第2 項、法院辦理九十六年減刑案件應行注意事項第32
    項，刑法第2 條第1 項前段、第53條，修正前刑法第51條第
    5 款，裁定如主文。
中    華    民    國    99    年    7     月    29    日
                  刑事第十九庭  法  官  黃宣撫
以上正本證明與原本無異。
如不服本裁定，應於收受送達後5 日內向本院提出抗告狀。
中    華    民    國    99    年    7     月    29    日
                                書記官  林姵妤
【附表】
┌───────────┬───────────┬───────────┐
│  編             號   │          一          │          二          │
├───────────┼───────────┼───────────┤
│  罪             名   │ 槍砲彈藥刀械管制條例 │  非駕駛業務過失致死  │
├───────────┼───────────┼───────────┤
│  宣     告      刑   │ 有期徒刑1年，罰金新  │    有期徒刑1年4月    │
│                      │     台幣60000元      │                      │
├───────────┼───────────┼───────────┤
│  犯   罪   日   期   │     92年5月19日      │     91年10月29日     │
├───────────┼───────────┼───────────┤
│  偵   查   機   關   │臺灣高雄地方法院檢察署│臺灣桃園地方法院檢察署│
│  年   度   案   號   │ 92年度偵字第10862號  │ 91年度偵字第19828號  │
├───┬───────┼───────────┼───────────┤
│  最  │   法    院   │   臺灣高雄地方法院   │ 臺灣高等法院高雄分院 │
│  後  ├───────┼───────────┼───────────┤
│  事  │   案    號   │  93年度訴字第1853號  │ 93年度交上易字第83號 │
│  實  ├───────┼───────────┼───────────┤
│  審  │   判決日期   │       93年10月13日   │        93年8 月2 日  │
├───┼───────┼───────────┼───────────┤
│  確  │   法    院   │ 臺灣高等法院高雄分院 │ 臺灣高等法院高雄分院 │
│  定  ├───────┼───────────┼───────────┤
│  之  │   案    號   │  93年度訴字第1853號  │  93年度上易字第83號  │
│  判  ├───────┼───────────┼───────────┤
│  決  │   確定日期   │       93年11月11日   │        93年8月2日    │
├───┴───────┼───────────┼───────────┤
│  原 執 行 指 揮 書   │臺灣高雄地方法院檢察署│臺灣桃園地方法院檢察署│
│                      │  94年度執字第7914號  │  93年度執字第5909號  │
└───────────┴───────────┴───────────┘

司法院資訊處製作；財團法人民間司法改革基金會備份。
